【裁判字號】    99,上訴,1456
【裁判日期】    990504
【裁判案由】    強盜等
【裁判全文】
臺灣高等法院刑事判決                99年度上訴字第1456號
上  訴  人  
即  被  告  甲○○
上列上訴人因強盜等案件，不服臺灣板橋地方法院98年度重訴字
第77號，中華民國99年3 月22日第一審判決（起訴案號：臺灣板
橋地方法院檢察署98年度偵字第31865 號），提起上訴，本院判
決如下：
    主  文
上訴駁回。
    理  由
一、按依刑事訴訟法第350 條、第361 條、第362 條、第367 條
    規定，不服地方法院之第一審判決而上訴者，須提出上訴書
    狀，並應敘明具體理由，為上訴必備之程式；其所提出之書
    狀未敘述上訴理由，或僅曾以言詞陳述上訴理由者，均應於
    上述期間屆滿後20日內補提理由書於第一審法院。第一審法
    院經形式審查，認逾期未補提上訴理由者，應定期間先命補
    正；逾期未補正者，為上訴不合法律上之程式，應以裁定駁
    回。倘已提出上訴理由，但所提非屬具體理由者，則由第二
    審法院以上訴不合法律上之程式，判決駁回。而所謂具體理
    由，必係依據卷內既有訴訟資料或提出新事證，指摘或表明
    第一審判決有何採證認事、用法或量刑等足以影響判決本旨
    之不當或違法，而構成應予撤銷之具體事由，始克當之（例
    如：依憑證據法則具體指出所採證據何以不具證據能力，或
    依憑卷證資料，明確指出所為證據證明力之判斷如何違背經
    驗、論理法則）；倘僅泛言原判決認定事實錯誤、違背法令
    、量刑失之過重或過輕，而未依上揭意旨指出具體事由，或
    形式上雖已指出具體事由，然該事由縱使屬實，亦不足以認
    為原判決有何不當或違法者（例如：對不具有調查必要性之
    證據，法院未依聲請調查亦未說明理由，或援用證據不當，
    但除去該證據仍應為同一事實之認定），皆難謂係具體理由
    ，俾與第二審上訴制度旨在請求第二審法院撤銷、變更第一
    審不當或違法之判決，以實現個案救濟之立法目的相契合，
    並節制濫行上訴（最高法院97年度台上字第892 號判決意旨
    參照）。又第二審法院認為上訴書狀未敘述理由，依刑事訴
    訟法第367 條但書規定，始應定期間命其補正。如認上訴書
    狀已敘述理由，但其理由非屬具體，其所為上訴，即不符上
    訴之法定要件，自得逕行判決駁回，無定期命補正問題（最
    高法院97年度台上字第3599號判決要旨參照）。
二、本件原審判決略以：
  (一)被告甲○○於民國98年11月13日11時許，至臺北縣板橋市○
    ○路某大樓公寓內（詳細地址詳卷），趁住戶即代號000000
    00（年籍身分資料詳卷，以下簡稱A 女）開門正欲外出而彎
    腰穿鞋疏未注意之際，竟基於無故侵入住宅及意圖為自己不
    法所有之犯意，擅自闖入A 女所承租之上開公寓住處後，隨
    即將A 女撲倒在房門旁之床上，並用手摀住A 女之口鼻，將
    A 女壓制在床上，同時手持客觀上足以危害他人生命、身體
    安全之紅色水果刀1 把，逼近A 女之臉部，致使A 女不能抗
    拒，乃任由其強行翻動置於A 女身旁之皮包內皮夾，惟因發
    現皮夾內僅有區區現金新臺幣（下同）200 元，乃未拿取，
    繼續逼問A 女提款卡密碼，此間因A 女表示其係學生，帳戶
    內沒有存款，甲○○又見A 女頗有姿色，竟另基於強制性交
    之犯意，手持上開紅色水果刀1 把脅迫A 女，並以身體壓制
    A 女之強暴手段，違反A 女之意願，先強行以手指插入A 女
    之陰道及肛門，再以性器官插入A 女之陰道抽動直至射精為
    止之方式，進而對A 女強制性交得逞。詎甲○○對A 女為上
    開性侵害行為後猶不肯罷手，又基於私行拘禁之犯意，不讓
    A 女離開上開住處，期間A 女曾試圖撥打行動電話求救及逃
    跑，然適為甲○○發覺後，甲○○竟以徒手用力掐住A 女頸
    部及摀住A 女嘴巴，藉以阻止A 女離開及大聲呼救，同時強
    行奪走A 女之行動電話，禁止A 女與他人聯絡，並對A 女警
    告稱不要有小動作，此間又時而取出上開紅色水果刀加以脅
    迫，以此方式剝奪A 女外出離去之行動自由。直至隔日上午
    11時許，甲○○趁A 女進入浴室洗澡之際，乃又竊取A 女所
    有之華碩牌黑色筆記型電腦1 台、A 女之汽車駕駛執照1 張
    及現金400 元，得手後旋即離開A 女住處，並於同年11月15
    日19時許，將上開竊得之華碩牌黑色筆記型電腦1 台，持至
    臺北縣板橋市○○路○ 段345 號「宏國當鋪」內，以1 萬1 
    千2 百元之代價，轉賣予不知情之蔣元淳。嗣因A 女發現甲
    ○○離去後隨即報警處理，經警方於98年11月17日15時30分
    許，在臺北縣板橋市○○路○ 段50巷22號4 樓網咖店內進行
    臨檢之時，發覺在場之甲○○與A 女指證犯嫌特徵、穿著大
    致相同，並在甲○○身上查獲其作案用之紅色水果刀1 把、
    A 女汽車駕駛執照1 張（已發還）及變賣上開筆記型電腦後
    所花用剩餘之現金3600元，始循線查悉上情。
  (二)被告甲○○對於上開時地無故侵入A 女住宅及持紅色水果刀
    1 把竊取A 女所有筆記型電腦1 台、A 女之汽車駕駛執照1 
    張及現金400 元之事實，迭於警詢時、偵查中及原審審理時
    坦承不諱，核與被害人A 女於警詢、偵查中及原審審理時所
    指證之情節大致相符，且證人蔣元淳於警詢時亦指證被告確
    有於98年11月15日19時許，將1 台華碩牌黑色筆記型電腦，
    以1 萬1 千2 百元代價加以轉賣之事實，並有代保管單、讓
    渡書、贓物認領保管單各1 張、查獲作案用水果刀照片1 張
    、查獲贓物贓款照片共計3 張及案發現場附近監視錄影翻拍
    照片共計4 張等附卷可資佐證，是被告此部分無故侵入住宅
    及攜帶兇器竊盜之犯行，堪予認定。
  (三)被告甲○○固不否認有於上開時地持紅色水果刀1 把侵入A 
    女住處欲強取財物，此間又違反A 女意願與之為性交之事實
    ，惟矢口否認有何強盜、強制性交及妨害自由之犯行，辯稱
    ：伊沒有要傷害被害人，也不是用脅迫的方式與A 女發生性
    行為，當時A 女沒有講話，也沒有反抗，伊認為A 女應該有
    同意與伊發生性行為，且伊沒有限制A 女之行動自由，A 女
    也沒有求救，亦未向伊表示要離開云云。經查：
  1.證人A 女於警詢時已明確指稱：伊當時正準備要出門去倒垃
    圾，正當伊彎腰穿鞋時，對方突然闖進來並且手上持刀，對
    方立刻將門鎖上並拿刀揮舞，伊驚聲尖叫喊救命，他將伊撲
    倒在床上，並把2 扇窗戶都關上，試圖想翻動伊包包，發現
    沒什麼，就將注意力轉移到伊身上想要非禮伊，他用雙手把
    伊壓在床上並拿著刀，伊試圖叫他放下刀，因伊很害怕，但
    他不理仍繼續動作，對方試圖用刀割破伊的衣服，伊怕他手
    上的刀會傷害到伊，所以伊才說自己來，於是伊自己將外上
    衣脫去，對方接著把伊下半身內外褲一併脫去，對方又自己
    將他的內外褲一併脫掉，對方係穿著紅色四角褲，上有生肖
    圖案，接著他開始親伊的嘴巴、胸部，然後脫掉伊內衣並大
    力地揉捏伊胸部，接著將手指放進伊私處和肛門，伊中間有
    告訴他這樣很痛，但他不理會仍繼續動作，接著對方就開始
    將他的生殖器放進陰道，但沒得逞，中途又有用手和舌頭撫
    弄伊的私處，然後才將他的生殖器放進陰道得逞，抽插數次
    後，進行體內射精，前後約10來分鐘，伊中途有大喊「不要
    」，但對方因從頭到尾手裡都持著刀，伊因害怕受傷，所以
    沒做太多抵抗之動作，伊被性侵害時，對方是持刀將伊壓制
    並且控制伊的行動，但對方並無綑綁伊，伊也未遭凌虐、未
    被藥物迷姦，對方有持刀，一直要伊配合他性侵害的過程，
    對方在性侵伊後，與伊一起睡覺休息並聊天，伊勸犯嫌可否
    放過伊，中途伊也有試圖撥打電話求救，但被犯嫌發現並搶
    走伊亞太手機，伊亦有試圖脫逃但被抓回來，犯嫌就掐住伊
    脖子，接著亮出刀等語；其後於偵查中亦明確具結證稱：98
    年11月13日當天約中午11時，在伊之前於板橋市○○路之租
    屋處，伊準備外出，後來打開房門先把垃圾放在房門口，後
    來伊轉身要穿鞋時，被告就突然進來伊的房間，伊嚇到並問
    他是誰，他就進來把門關上，伊就嚇到並喊救命，他卻撲向
    伊，用手把伊的口鼻摀住，讓伊無法呼吸，伊就一直掙扎，
    之後他就把伊壓在床上，伊發現他的右手上拿著一把紅色水
    果刀，他用左手翻伊的皮包，並看到皮夾裡面的200 元，接
    著又逼問伊的提款卡密碼，伊跟他說是學生沒有錢，並請他
    不要傷害伊，他跟伊說他要5 萬元，伊還是跟他說沒有錢，
    後來他就把目標轉向伊，被告在跟伊要不到錢之後，就開始
    全身壓住伊，並且親伊的脖子，接著把伊褲子連同內褲一起
    脫掉，接著他要拿刀子割破伊上衣，伊怕他把伊的身體割傷
    ，所以就跟他說伊要自己脫，後來他就開始親伊的胸部並且
    把伊的內衣脫掉，並且用力抓捏伊的胸部，伊跟他說很痛，
    但是他還是不理伊，伊要他把刀放下，他也不理，他對伊做
    這些行為時都是一直拿著刀的，之後他就先用手指插入伊的
    陰道以及肛門，伊跟他說很痛，並跟他說不要，他還是繼續
    ，接著他就試圖把他的陰莖插入伊陰道但是沒有成功，所以
    他就又用手與舌頭插入伊的陰道，後來才又用陰莖插入伊的
    陰道，並且在伊身體裡面射精，之後因為他射精完就停止了
    ，並且逼伊去清洗乾淨，伊清洗完之後就拜託被告放過伊，
    但他就一直在翻伊的東西，後來伊就偷偷拿手機，假裝要去
    上廁所求救，後來被告就突然進來廁所看到伊在打電話，就
    很生氣並搶走伊的手機，伊就很害怕要往門的方向跑，他就
    過來很用力一手掐住伊的脖子，並一手摀住伊的嘴，後來被
    告就要求要留在伊家，並說他沒有地方去，也不讓伊出去，
    把伊的手機拿去不讓伊與外界連絡等語，是證人A 女於警詢
    時及偵查中所指證被告如何於上開時地持刀侵入其住處欲強
    盜財物，隨即又持刀脅迫為強制性交，之後又限制其行動自
    由等之主要加害情節，不僅先後一貫，彼此大致相符，亦無
    任何指述不一或不合常理之明顯瑕疵存在，已難率予否認其
    真實性。
  2.其次，證人A 女於原審審理時更進一步具結證稱：「（辯護
    人問：你何時發現被告侵入你的租屋處？）那時是我剛好要
    外出，我打開門，被告就衝進來，那時約是早上11點多。」
    、「（辯護人問：被告進入屋內，手上是否有拿東西？）被
    告一進來就摀住我，我無法呼吸，我只能大聲求救，我沒有
    注意到被告手上是否有拿東西，被告是從正面用手掌摀住我
    的口鼻，我無法呼吸。」、「（辯護人問：當時被告有無說
    什麼話？）他叫我不要叫。後來因為他手上有拿壹把刀壓制
    我，另一手去翻我的皮包。我不記得被告如何拿那把刀壓制
    我，我只記得他手上有刀，我覺得很害怕，我的皮包放在床
    上，那時被告是將我壓制在床上，我人倒在床上。」、「（
    辯護人問：被告跟你發生性行為之前，有無說什麼話？）我
    不記得了。我只知道被告手上有拿壹把刀，我很害怕。」、
    「（辯護人問：在整個性行為過程中，被告是否一直拿著刀
    ？）是。」、「（辯護人問：你是否記得被告是哪手持刀？
    ）右手。」、「（辯護人問：你是否因為害怕被告傷害你，
    才與被告發生性行為？）因為被告手上一直拿刀，我求被告
    放過我，但他都不理我。」、「（辯護人問：性侵害結束後
    到被告離開之前，這段時間內被告有無恐嚇你？）被告警告
    我不要有小動作。中間我有試著要逃跑，但是被被告抓到，
    被告就叫我不要有小動作，我認為是恐嚇我，因為被告手上
    有刀。我偷跑時，被告是很用力掐住我的脖子把我拉回來，
    我差點被被告掐死，所以我不敢再有小動作。」、「（辯護
    人問：你如何逃跑？）我發現我的手機，我就趁被告不注意
    ，要躲到廁所打電話求救，那時電話已經打出去，被告就衝
    進廁所，搶我的手機，我很害怕想要跑出去，就被被告抓住
    ，他就一手掐住我脖子，另一手摀住我的嘴巴，我差點無法
    呼吸。」、「（檢察官問：被告第一次與你發生性行為時，
    你是否有表示不要？）有。」、「（檢察官問：被告是否到
    隔天離開之前都不准你離開房間？）是。」、「（審判長問
    ：被告要對你性侵害之前，是否有以刀子脅迫你？）有。被
    告就一直拿在手上，我一直被被告以身體壓住，無法起身，
    被告是否有說什麼我不記得，被告的刀子就在我臉的前方，
    距離我的臉很近。」、「（審判長問：被告是否整個性侵害
    過程中，刀子都沒有離手？）那時我一直求被告把刀子放下
    來，但是被告不願意，刀子都一直在被告手上。」等語，不
    僅其所述遭強盜、強制性交及妨害自由之被害情節，核與先
    前於警詢時及偵查中之指證，悉盡相符，且就被告如何持刀
    以強暴脅迫方式進行性交，何以其並未奮力抵抗而受傷，為
    何遭性侵害之後未能趁被告暫時外出之際立即逃離現場或大
    聲求救等原由，均已為充分合理說明，絲毫未見有何語焉不
    詳、態度反覆或心虛退縮之情形，堪信證人A 女所言，尚非
    出於虛構。再者，被告與證人A 女於案發前從未謀面，亦素
    不相識一節，為雙方所一致是認，而被告亦從未主張其與證
    人A女間有何仇恨嫌隙存在，由是可見，證人A女亦無刻意誣
    陷被告涉犯重罪之不良動機，是其所為上開證詞，自具有相
    當高之可信性。
  3.況且，被告於警詢時已自承：警方查扣之紅色水果刀係伊使
    用之犯罪工具，伊進入被害人住所是想要跟被害人「要錢」
    ，後來伊與她發生爭執，伊就用手摀住被害人嘴巴，被害人
    即向伊表示她呼吸困難，當時伊把她壓在床上，伊就叫被害
    人把嘴巴張開，看她為什麼流血，她就跟伊說她沒事，因伊
    趴在被害人身上，而有肢體上接觸，所以一時性慾大發，伊
    就跟被害人說想要與她發生性行為，她就跟伊說只要伊不傷
    害她，她就願意配合，伊就「答應不傷害她」，她後來就沒
    有反抗，後來被害人有持手機至廁所撥打電話被伊發現，伊
    因怕她報警就把廁所門打開，並與被害人發生肢體拉扯且「
    搶下」她的手機，伊等就肢體拉扯到房門口，當時屋內鞋櫃
    因伊等肢體拉扯倒了，伊就「持刀」嚇她要她冷靜，並將房
    間整理好等語，並未否認其持刀侵入被害人A 女住處原係欲
    強盜A 女財物，且被害人A 女係害怕遭被告持刀傷害而同意
    與之為性交，以及案發期間被告曾持刀阻止A 女打電話對外
    求救等之事實；此間於偵查中亦供稱：伊有於98年11月13日
    上午11時許，侵入被害人位於台北縣板橋市○○路之住處，
    因為伊缺錢，本來是想要「脅迫」被害人交出錢，當時伊「
    有帶刀子」，但是並沒有拿刀壓住被害人，伊是用手摀著她
    的嘴巴，伊本來是要跟被害人說要錢，她說沒有錢，但是伊
    看到被害人嘴巴有血，伊就看看是什麼原因，結果就起了歹
    念，就是伊想要跟被害人做愛，後來被害人有說「只要不傷
    害她」，她就盡量配合，伊承認強制性交、竊盜及侵入住宅
    ，伊知道錯了，希望檢察官給伊一次機會，伊未經被害人同
    意，侵入被害人的住宅，並有與被害人為性交行為，最後還
    偷走被害人的財物，伊待到隔天才離開等語，由此可見，被
    告於偵查中亦已明確坦承持刀強盜及違反被害人A 女之意願
    而為強制性交之犯行。更有甚者，被告嗣於原審準備程序時
    明確供稱：伊願意承認全部犯罪事實，伊不希望再讓被害人
    到庭作證，讓她再次受傷，伊願意全部認罪，伊只希望被害
    人原諒，伊知道自己錯了等語，再參酌被害人A 女與被告素
    眛平生，僅係初次見面，被告又係突然持刀闖入被害人A 女
    住宅，而被害人A 女於警詢時陳明亦自承其已有男朋友等諸
    節，則依一般經驗法則，若非被告於案發當時確有持刀脅迫
    被害人A 女與之為性交之犯行，則被害人A 女豈有可能平白
    出於自願而與被告為性交行為，是被告猶一再辯稱：伊沒有
    強迫被害人，伊是跟被害人說想要，並沒拿刀威脅被害人，
    被害人要伊把刀放下，伊也放下，伊沒有要傷害被害人的意
    思云云，無非避重就輕之詞，委不足採信。
  4.此外，本件復有指認犯罪嫌疑人紀錄表1 張、監視錄影畫面
    翻拍照片共計4 張、代號與事實姓名對照表、亞東紀念醫院
    受理疑似性侵害事件驗傷診斷書各1 張附卷，以及查獲被告
    所有作案用之紅色水果刀1 支、作案時所穿著配戴之上衣1 
    件、棒球帽1 頂等物扣案可資佐證，是被告此部分強盜而強
    制性交及私行拘禁之犯行，亦堪予認定。
  (四)因認被告甲○○所為，係犯刑法第306 條第1 項之侵入住宅
    罪、第332 條第2 項第2 款之強盜而強制性交罪、第302 條
    第1 項之私行拘禁罪及第321 條第1 項第3 款之攜帶兇器竊
    盜罪。其所犯上開各罪間，犯意各別，行為互異，應予分論
    併罰之。至辯護人雖為被告利益主張：被告經警方逮捕後，
    主動配合警方之搜索身體，並於警詢時即供承強制性交、竊
    盜及侵入住宅等之犯行，復於檢察官偵訊時為相同之自白，
    足認被告於警方未發覺其人確為犯罪之人時，即主動自白犯
    罪而接受裁判，應適用刑法第62條關於自首之規定云云。惟
    查，證人即臺北縣政府警察局板橋分局後埔派出所警員潘錫
    良業於原審審理時具結證稱：「（辯護人問：為何查獲被告
    ？）我們在臨檢網咖，發現被告的特徵，與被害人之前所指
    認特徵相同，並在他身上查獲被害人的證件及壹把刀，之後
    被告就有承認證件上的人是他的朋友，我們就告知被告權利
    義務及涉及妨害性自主案件，並且要聯絡被害人指認，被告
    說願意配合，我們就帶同被告到他家去進行搜索扣押，當場
    查扣的部分也有製作搜索扣押筆錄。」、「（辯護人問：逮
    捕被告是以何依據逮捕？）被告有坦承犯下本案，我們認為
    被告是準現行犯，因為兇器及被害人的證件都在被告身上。
    」、「（辯護人問：你們臨檢時，刀子及被害人證件是否被
    告主動交出？）是我們請被告出示證件，被告出示證件後，
    被害人的證件也夾在皮包裡，我就有看到，我就問被告為何
    有這張證件，並且問被告是否有其他東西，被告說他沒有，
    我說他一定還有其他東西，被告才從褲子口袋拿出犯案的刀
    子。我告知被告這張證件是一位女子遭到性侵害的東西，被
    告整個臉都發青，有點發抖，講不出話。」等語，由此可知
    ，本件係警方對被告進行臨檢時查覺被告身體特徵與被害人
    A 女之指述大致相符，且在盤查被告身分之過程中發覺被告
    持有被害人A 女遭性侵害後失竊之駕駛執照，同時又在被告
    身上取出作案用之紅色水果刀1 把，則自斯時起，應認有確
    切之證據對被告涉犯本件強盜強制性交等罪行產生高度合理
    之懷疑，已然「發覺」被告之罪行，則被告其後即便有坦承
    係本件犯罪行為人之事實，僅屬於自白犯罪，而非自首，是
    本件被告尚不能成立自首，甚為明確。
  (五)復審酌被告甲○○前並無任何犯罪前科紀錄，素行良好，惟
    其正值年青力壯，身體四肢健全，不知安份守己，努力工作
    ，僅為一時生活花費，即持刀侵入單身女子住宅內欲強盜財
    物，此間又因嫌棄被害人財物太少，竟心生歹念，為逞一己
    私慾，持刀脅迫被害人與之為性交行為，其後更限制被害人
    之行動自由，期間達有24小時之久，不僅對被害人身體及心
    理造成難以抹滅之傷害，同時嚴重危害社會治安，惡性重大
    ，另參酌其犯罪動機、目的、手段以及事發後僅坦承部分犯
    行，一再否認強盜、強制性交及私行拘禁部分之犯行，此間
    雖於原審審理程序中當庭向被害人鞠躬道歉，惟又指摘被害
    人不利證詞將致其陷入重罪，實難認其確已有全然悔意等一
    切情狀，就其所犯無故侵入他人住宅罪，量處有期徒刑6 月
    ，所犯強盜罪而強制性交，量處有期徒刑13年，所犯私行拘
    禁罪，量處有期徒刑1 年2 月，所犯攜帶兇器竊盜罪，量處
    有期徒刑1 年，並定執行刑為有期徒刑15年；暨以扣案之紅
    色水果刀1 把，係被告所有供本件犯罪使用之物，爰依刑法
    第38條第1 項第2 款規定宣告沒收；扣案之藍色長袖上衣1
    件、黑色棒球帽1 頂，雖亦為被告所有之物，然均屬一般人
    日常穿戴之物品，不能認為係其犯本件犯罪所用之物，無庸
    宣告沒收；並敘明扣案之現金3600元，雖係被告變賣被害人
    筆記型電腦所取得之財物，惟並非因犯罪直接所取得特定之
    物，自不得併予宣告沒收（最高法院70年度台上字第5569號
    判例意旨參照）。
三、本件上訴人即被告甲○○不服原審判決，提起上訴，理由載
    稱略以：被告先前並無犯罪前科紀錄，素行良好，且犯後態
    度良好，然因庭訊經驗不足，未能將悔意表達清楚，致原審
    法院於量刑上顯有過重之虞，爰提起上訴，請求從輕量刑云
    云。惟按量刑之輕重，係屬事實審法院得依職權自由裁量之
    事項，苟於量刑時，已依行為人之責任為基礎，並斟酌刑法
    第57條各款所列情狀，而未逾越法定範圍，又未濫用其職權
    ，即不得遽指為違法（最高法院99年台上字第189 號判決意
    旨參照）。原審判決既已詳細記載認定被告犯罪之證據及理
    由，於量刑時，亦已依上揭規定，詳予說明，審酌被告甲○
    ○前並無任何犯罪前科紀錄，素行良好，惟其正值年青力壯
    ，身體四肢健全，不知安份守己，努力工作，僅為一時生活
    花費，即持刀侵入單身女子住宅內欲強盜財物，此間又因嫌
    棄被害人財物太少，竟心生歹念，為逞一己私慾，持刀脅迫
    被害人與之為性交行為，其後更限制被害人之行動自由，期
    間達有24小時之久，不僅對被害人身體及心理造成難以抹滅
    之傷害，同時嚴重危害社會治安，惡性重大，另參酌其犯罪
    動機、目的、手段以及事發後僅坦承部分犯行，一再否認強
    盜、強制性交及私行拘禁部分之犯行，此間雖於原審審理程
    序中當庭向被害人鞠躬道歉，惟又指摘被害人不利證詞將致
    其陷入重罪，實難認其確已有全然悔意等一切情狀，而量處
    上揭刑度，既未逾越法定刑度，又未濫用自由裁量之權限。
    被告上訴意旨，執前陳詞，單純就科刑輕重而為爭執，對於
    原審判決究有何具體事由，致判決不當或違法，無一語涉及
    ，顯未依據卷內既有訴訟資料或提出新事證，指摘或表明原
    審判決有何採證認事、用法或量刑等足以影響判決本旨之不
    當或違法，或足以影響原判決，構成應撤銷之具體事由（最
    高法院97年度台上字第3037號判決意旨參照）。依前開最高
    法院等判決意旨，本件上訴不得執為合法之第二審上訴理由
    ，其上訴違背法律上之程式，應予駁回，並不經言詞辯論為
    之。
據上論斷，依刑事訴訟法第367 條前段、第372 條，判決如主文
。
中    華    民    國    99    年    5     月    4     日
                  刑事第十四庭審判長法  官  陳志洋  
                                    法  官  謝靜慧
                                    法  官  梁耀鑌
以上正本證明與原本無異。
強盜強制性交及私行拘禁部分如不服本判決，應於收受送達後十
日內向本院提出上訴書狀，其未敘述上訴之理由者並得於提起上
訴後十日內向本院補提理由書（均須按他造當事人之人數附繕本
）。「切勿逕送上級法院」。
其餘部分不得上訴。
                                    書記官  張淑華
中    華    民    國    99    年    5     月    4     日
                                                                          
附錄：本案論罪科刑法條全文
中華民國刑法第302條
（剝奪他人行動自由罪）
私行拘禁或以其他非法方法，剝奪人之行動自由者，處 5 年以
下有期徒刑、拘役或 3 百元以下罰金。
因而致人於死者，處無期徒刑或 7 年以上有期徒刑，致重傷者
，處 3 年以上 10 年以下有期徒刑。
第 1 項之未遂犯罰之。

中華民國刑法第306條
（侵入住居罪）
無故侵入他人住宅、建築物或附連圍繞之土地或船艦者，處 1 
年以下有期徒刑、拘役或 3 百元以下罰金。
無故隱匿其內，或受退去之要求而仍留滯者，亦同。

中華民國刑法第321條
（加重竊盜罪）
犯竊盜罪而有左列情形之一者，處 6 月以上、 5 年以下有期徒
刑：
一、於夜間侵入住宅或有人居住之建築物、船艦或隱匿其內而犯
    之者。
二、毀越門扇、牆垣或其他安全設備而犯之者。
三、攜帶兇器而犯之者。
四、結夥三人以上而犯之者。
五、乘火災、水災或其他災害之際而犯之者。
六、在車站或埠頭而犯之者。
前項之未遂犯罰之。

中華民國刑法第332條
（強盜結合罪）
犯強盜罪而故意殺人者，處死刑或無期徒刑。
犯強盜罪而有下列行為之一者，處死刑、無期徒刑或 10 年以上
有期徒刑：
一、放火者。
二、強制性交者。
三、擄人勒贖者。
四、使人受重傷者。

司法院資訊處製作；財團法人民間司法改革基金會備份。
